dummy	:: dummy

a		 :: P PF:a LF:to COMP:ARE/inf -SPEC:* -ARG LANG:IT

admire   :: admire-#v#T/fin#[-0] LANG:EN
admire'	 :: admire-#v LANG:EN
admires  :: admire-#v#T/fin#[-s] LANG:EN
admire-  :: PF:admire LF:admire V CLASS:TR -SPEC:Neg -COMP:Neg COMP:D

adoro	:: adora-#v#T/fin#[-o] LANG:IT
adori	:: adora-#v#T/fin#[-i] LANG:IT
adora	:: adora-#v#T/fin#[-a] LANG:IT
adoriamo :: adora-#v#T/fin#[-iamo] LANG:IT
adorate :: adora-#v#T/fin#[-te] LANG:IT
adorano :: adora-#v#T/fin#[-no] LANG:IT
adora-	:: PF:adora LF:admire V COMP:D LANG:IT

antoi   :: anta-#v#T/fin#[-V] LANG:FI
antaa	:: anta-#A/inf LANG:FI
anta-   :: PF:antaa LF:give V CLASS:DITR -COMP:FIN +SEM:directional LANG:FI

asks	:: ask-#v#T/fin#[-s] LANG:EN
ask-	:: PF:ask LF:ask V SPEC:D COMP:D SEM:internal LANG:EN

avain_0acc	:: avain-#D#[-0_acc]
avain_nom	:: avain-#D#[-0_nom]
avaimen_acc	:: avain-#D#[-n_acc]
avaimen		:: avain-#D#[-n_acc]
avaimet		:: avain-#D#[-t_acc]#pl
avain-	::	PF:avain LF:key N LANG:FI -SEM:directional

city	:: PF:city LF:city N LANG:EN

detesto	:: detest-#v#T/fin#[-o] LANG:IT
detest-	:: V PF:detest LF:detest SEM:external COMP:D LANG:IT

devono :: deva-#T/fin#[-no]
deva-	:: V PF:deva LF:must SPEC:D COMP:ARE/inf SEM:internal -ASP LANG:IT

does	:: T/fin PHI:PER:3 PHI:NUM:SG PHI:GEN:M PHI:GEN:F COMP:Neg PF:does LF:does LANG:EN
does_C	:: does-#C/fin#wh_ LANG:EN
does-	:: T/fin PHI:PER:3 PHI:NUM:SG PHI:GEN:M PHI:GEN:F COMP:Neg PF:does LF:does LANG:EN

dorme	:: dorme-#T/fin#[-e] LANG:IT
dorme-	:: V !SPEC:D PF:dorme LF:sleep

e		:: BE-#T/fin#3p#sg LANG:IT

en		:: e-#[-n] LANG:FI
et		:: e-#[-t] LANG:FI
ei		:: e-#[-V] LANG:FI
emme	:: e-#[-mme] LANG:FI
ette	:: e-#[-tte] LANG:FI
eivat	:: e-#[-vat] LANG:FI
e-		:: PF:ei LF:neg Neg/fin FIN POL:NEG VAL ARG !COMP:* COMP:T COMP:T/prt !SPEC:* LANG:FI

elaa	:: ela-#T/fin#[-V] LANG:FI
ela-	:: PF:elaa LF:live V CLASS:INTR SPEC:D LANG:FI

etsii	:: etsi-#v#T/fin#[-V] LANG:FI
etsi-	:: PF:etsi LF:search V !COMP:D LANG:FI COMP:D

etta    :: PF:että LF:that FORCE LANG:FI

flow'	:: PF:flow LF:flow V SPEC:D COMP:P LANG:EN

from    :: PF:from LF:from P +SEM:directional TAIL:V,+SEM:directional LANG:EN

gave    :: give-#v#T/fin LANG:EN
give-   :: PF:give LF:give V CLASS:DITR -COMP:FIN +SEM:directional LANG:EN

Giuseppe	:: Giuseppe-#D#sg#3p#def#hum#m LANG:IT
Giuseppe-	:: PF:Giuseppe N -SEM:directional LF:Giuseppe LANG:IT 

haluaa 	:: halua-#T/fin#[-V] LANG:FI
halusi	:: halua-#T/fin#[-V] LANG:FI
haluan	:: halua-#T/fin#[-n] LANG:FI
halua	:: halua-#T LANG:FI
haluamalla :: halua-#malla LANG:FI
halua- 	:: PF:haluaa LF:want V CLASS:INTR SEM:internal LANG:FI

hairitsee :: hairitse-#v#T/fin LANG:FI
hairitse- :: PF:hairitsee LF:disturb V SPEC:D !COMP:D -COMP:FIN LANG:FI

hanno	:: ha-#T/fin#[-no] LANG:IT
ho		:: ha-#T/fin#[-o] LANG:IT
ha-		:: V PF:ha LF:have SPEC:D COMP:T -ASP SEM:internal LANG:IT

Helsingissa	:: Helsinki-#D#ssa LANG:FI
Helsinki-	:: N PF:Helsinki LF:Helsinki LANG:FI

ihailen	:: ihaile-#v#T/fin#[-n] LANG:FI
ihailet	:: ihaile-#v#T/fin#[-t] LANG:FI
ihailee :: ihaile-#v#T/fin#[-V] LANG:FI
ihailemme :: ihaile-#v#T/fin#[-mme] LANG:FI
ihailette :: ihaile-#v#T/fin#[-tte] LANG:FI
ihailevat :: ihaile-#v#T/fin#[-vat] LANG:FI
ihailevansa :: ihaile-#v#VA/inf#[-nsa] LANG:FI
ihailemassa :: ihaile-#v#MA/inf#ssa LANG:FI
ihailtua	:: ihaile-#v#TUA/inf LANG:FI
ihaile	:: ihaile-#v#T#[-0] LANG:FI
ihaillut :: ihaile-#v#T/prt#sg LANG:FI
ihailla	:: ihaile-#v#A/inf LANG:FI
ihailemalla :: ihaile-#v#malla LANG:FI
ihaile- :: PF:ihaile- LF:admire V CLASS:TR !COMP:D -COMP:FIN LANG:FI

is		:: be-#T/fin#[-s] LANG:EN
be-		:: PF:be LF:be V COPULA SPEC:D SPEC:TO/inf -COMP:TO/inf !COMP:* -ARG LANG:EN

istuu	:: istu-#T/fin#[-V] LANG:FI
istu-	:: PF:istuu LF:sit V SPEC:D LANG:FI

John 	:: John-#D#sg#3p#def#hum#m LANG:EN
John-	:: PF:John LF:John N -SEM:directional -adjoinable LANG:EN

Jukka   :: Jukka-#D#nom#sg#3p#def#hum#def LANG:FI -SEM:directional LANG:FI
Jukkaa	:: Jukka-#D#sg#3p#def#hum#def#[-a_par] LANG:FI -SEM:directional 
Jukka-  :: PF:Jukka LF:Jukka N -SEM:directional LANG:FI

juosten :: juokse-#E/inf LANG:FI
juokse-	:: PF:juokse- LF:run V LANG:FI

kaupunkia	:: kaupunki#[-a_par] 
kaupunki	:: PF:kaupunki LF:city N -COMP:P LANG:FI

kaskee	:: kaske-#v*#T/fin#[-V] LANG:FI
kaske-	:: PF:kaske LF:order V -SPEC:* !COMP:A/inf SEM:external LANG:FI

key		:: PF:key LF:key N LANG:EN

keta		:: keta-#D#wh#sg#3p#def#hum#[-a_par] LANG:FI
keta-   :: PF:keta LF:who N PHI_N LANG:FI

kirja-  :: PF:kirja LF:book N -SEM:directional LANG:FI
kirjan  :: kirja-#D#[-n_acc] LANG:FI

kohti	:: PF:kohti LF:towards P TAIL:V LANG:FI

kuka 	:: kuka-#D#wh#sg#3p#def#hum#[-nom] LANG:FI
kuka-   :: PF:kuka LF:who N PHI LANG:FI

kuorsaa- :: PF:kuorsaa LF:snore V COMP:P -COMP:WH -COMP:T/fin -COMP:D LANG:FI
kuorsaamalla :: kuorsaa-#malla LANG:FI

lahtee	:: lahte-#T/fin#[-V] LANG:FI
lahtea 	:: lahte-#A/inf LANG:FI
lahtemaan :: lahte-#MA/inf LANG:FI
lahtevan :: lahte-#VA/inf LANG:FI
lahtevansa :: lahte-#VA/inf#[-nsa] LANG:FI
lahtevani :: lahte-#VA/inf#[-ni] LANG:FI
lahtemassa :: lahte-#MA/ssa LANG:FI
lahtematta	:: lahte-#MA/tta LANG:FI
lahtemalla	:: lahte-#MA/lla LANG:FI
lahtiessa	:: lahte-#ESSA/inf LANG:FI
lahtiessaan	:: lahte-#ESSA/inf#[-an] LANG:FI
lahdettyaan	:: lahte-#TUA/inf#[-an] LANG:FI
lahdettya	:: lahte-#TUA/inf LANG:FI
lahde	:: lahte-#T LANG:FI
lahte- 	:: PF:lahtea LF:leave CLASS:INTR V SPEC:D COMP:PP LANG:FI

lavano	:: lava-#v#T/fin#[-no] LANG:IT
lava-	:: PF:lava LF:wash !COMP:* COMP:D V SPEC:P LANG:IT
lavato	:: lava-#v#prtcpl#sg#m#def LANG:IT
lavata	:: lava-#v#prtcpl#sg#f#def#1p#2p#3p LANG:IT
lavare	:: lava-#v#ARE/inf LANG:IT
lavati	:: lava-#v#prtcpl#pl LANG:IT
lavando	:: lava-#v#ndo LANG:IT
lavo	:: lava-#v#T/fin#[-o] LANG:IT
lavi	:: lava-#v#T/fin#[-i] LANG:IT
lava	:: lava-#v#T/fin#3p#def LANG:IT

leaves	:: leave-#T/fin#[-s] LANG:EN
leave	:: PF:leave LF:leave V !SPEC:D LANG:EN
leave- 	:: PF:leave LF:leave V !SPEC:D LANG:EN

like-   :: PF:like LF:like V !COMP:D LANG:EN
likes   :: like-#v#T/fin#sg#3p#def LANG:EN
like	:: PF:like LF:like V !COMP:D LANG:EN

little	:: little-#a0 LANG:EN
little-	:: PF:little- LF:little 0 LANG:EN

lle     :: PF:P(lle) LF:for P -SPEC:* +SEM:directional TAIL:V,+SEM:directional LANG:FI
lla		:: PF:P(lla) LF:by	CAP:P TAIL:T TAIL:*V LANG:FI

Luisa	:: Luisa-#D#sg#3p#def#hum#f LANG:IT
Luisa-	:: PF:Luisa N -SEM:directional LF:Luisa LANG:IT 

loydettiin :: loyta-#impass#T/fin#1p#pl LANG:FI
loysimme :: loyta-#v#T/fin#[-mme] LANG:FI
loysi	:: loyta-#v#T/fin#[-V] LANG:FI
loyta-	:: PF:loyta- LF:find V CLASS:TR !COMP:D LANG:FI

Mary	:: Mary-#D#sg#3p#def#hum#f LANG:EN
Mary-	:: PF:Mary N -SEM:directional LF:Mary -adjoinable LANG:EN 

Merja   :: Merja-#D#sg#3p#def#hum#def#[-nom] LANG:FI
Merjan	:: Merja-#D#sg#3p#def#hum#def#[-n_acc] LANG:FI
Merjan_acc	:: Merja-#D#sg#3p#def#hum#def#[-n_acc] LANG:FI
Merjan_gen	:: Merja-#D#sg#3p#def#hum#def#[-n_gen] LANG:FI
Merjaa	:: Merja-#D#sg#3p#def#hum#def#[-a_par] LANG:FI
Merja-  :: PF:Merja LF:Merja N -SEM:directional -adjoinable LANG:FI
Merjalle	::	Merja-#D#lle

malla	:: ADV PF:malla LF:by COMP:v LANG:FI

meren	::	mere-#D#[-n_acc] LANG:FI
mere-	::	PF:meri LF:ocean N LANG:FI

mistake	::	PF:mistake LF:mistake N LANG:EN
mita	::	D#wh LANG:FI

moved	:: move-#v#T/fin LANG:EN
move-	:: PF:move LF:move V CLASS:TR COMP:D +SEM:directional LANGN:EN

mukavasti :: mukava-#sti
mukava-	:: PF:mukavasti LF:comfortably A LANG:FI

must	:: T/fin MODAL COMP:Neg PF:must LF:must LANG:EN

myi 	:: myy-#v#T/fin#[-V] LANG:FI
myynyt	:: myy-#v#T#sg LANG:FI
myyda	:: myy-#A/inf LANG:FI
myy-	:: PF:myy LF:sell V CLASS:TR COMP:D LANG:FI

naki	:: nake-#v#T/fin#[-V] LANG:FI
nake-	:: PF:nake LF:see V CLASS:TR LANG:FI

nen		:: A PF:a LF:ing LANG:FI

not		:: Neg LF:not PF:not POL:NEG ARG -VAL -COMP:FIN -SPEC:T/fin SPEC:* -COMP:C -COMP:D !COMP:* LANG:EN

nukkunut	:: nukku-#prtcpl#sg LANG:FI
nukkua	:: nukku-#A/inf LANG:FI
nukkui	:: nukku-#T/fin LANG:FI
nukku-	:: PF:nukku LF:sleep V CLASS:INTR SPEC:D -COMP:T -COMP:T/fin -COMP:Neg/fin LANG:FI

ollut	:: BE-#prtcpl#[-V] LANG:FI
on'		:: BE-#T/fin#[-V] LANG:FI

omaisuutensa	:: omaisuus-#D#[-n_acc] LANG:FI
omaisuuttaan	:: omaisuus-#D#[-a_par] LANG:FI
omaisuus-		::	PF:omaisuuden LF:possessions N LANG:FI

Pekka   	:: Pekka-#D#sg#3p#def#hum#[-nom] LANG:FI
Pekan_gen	:: Pekka-#D#sg#3p#def#hum#[-n_gen] LANG:FI
Pekka-  	:: PF:Pekka LF:Pekka N -SEM:directional LANG:FI

persuades :: persuade-#v*#T/fin#[-s] LANG:EN
persuade- :: PF:persuade LF:persuade V COMP:TO/inf SEM:external LANG:EN

peruuntui	:: peruuntu-#T/fin#[-V] LANG:FI
peruuntu-	:: PF:peruuntui LF:cancelled V SPEC:D LANG:FI

pieni	:: pieni-#a0 LANG:FI
pieni-	:: PF:pieni- LF:small 0 LANG:FI

poikien	::	poika-#D#pl#3p#def#hum#[-n_gen] LANG:FI
poika-	::	PF:poika LF:boy N LANG:FI

punainen :: puna-#nen LANG:FI
puna-	:: PF:puna- LF:red 0 LANG:FI

promises :: promise-#T/fin#[-s] LANG:EN
promise- :: PF:promise LF:promise V SPEC:D COMP:D SEM:internal LANG:EN 

pyytaa	:: pyyta-#v*#T/fin#[-V] LANG:FI
pyyta-	:: PF:pyyda LF:ask V LANG:FI

red		:: red-#a0 LANG:EN
red-	:: PF:red LF:red 0 LANG:EN

saavuttaa	:: saavutta-#v#T/fin#[-V] LANG:FI
saavutta-	:: PF:saavutta- LF:reach V LANG:FI

sanon   :: sano-#T/fin#[-n] LANG:FI
sanoo   :: sano-#T/fin#[-V] LANG:FI
sanoi	:: sano-#T/fin#[-V] LANG:FI
sano-   :: PF:sano- LF:say V SPEC:D COMP:VA/inf COMP:FORCE LANG:FI

said    :: say-#T/fin LANG:EN
say-    :: PF:say LF:say V SPEC:D !COMP:FORCE LANG:EN

se'		:: PF:se LF:the/that D LANG:FI

Seine	:: Seine-#D
Seine-	:: PF:Seine LF:Seine N

sembrano :: sembra-#T/fin#[-no] LANG:IT
sembra-	:: PF:sembra LF:seem -R -ASP -ARG -VAL V SPEC:P -COMP:D !COMP:ARE/inf

sleeps	:: sleep-#T/fin#[-s] LANG:EN
sleep	:: PF:sleep LF:sleep V CLASS:INTR LANG:EN
sleep- 	:: PF:sleep LF:sleep V CLASS:INTR LANG:EN

sono	:: BE-#T/fin#[-o] LANG:IT

sopimuksen	:: sopimus-#D#sg#3p#def#[-n_acc] LANG:FI
sopimus		:: sopimus-#D#nom#sg#3p#def	LANG:FI
sopimus-		:: N PF:sopimus LF:agreement !COMP:A/inf LANG:FI

spinge :: spinge-#v#T/fin#[-e] LANG:IT
spinge- :: V PF:spinge LF:push !COMP:D -COMP:P LANG:IT

ssa		:: PF:ssa LF:in P -SPEC:* TAIL:T LANG:FI

stanno	:: sta-#T/fin#[-no] LANG:IT	
sta-	:: V PF:sta LF:stay SEM:internal -ASP SPEC:D COMP:PRG

sti		:: PF:sti LF:by !COMP:A ADV -ARG LANG:FI

talo	:: PF:talo LF:house N LANG:FI

tama		:: tama-#D#sg#3p#def
tama-	:: PF:tama LF:this N PHI LANG:FI
tassa	:: tama#ssa

taytyy	:: tayty-#T/fin#[-V] LANG:FI
taydy	:: tayty-#T/prt LANG:FI
tayty-	:: PF:taytyy LF:must V MODAL SPEC:* !COMP:A/inf -ASP LANG:FI

teki	:: teke-#v#T/fin#[-V] LANG:FI
teke-	:: V !COMP:D -COMP:A/inf -COMP:v PF:teke LF:make LANG:FI

that    :: PF:that LF:that FORCE LANG:EN

the		:: PF:the LF:the D PHI:DEF:DEF LANG:EN

to     	:: PF:to LF:to P +SEM:directional -SPEC:* TAIL:V,+SEM:directional LANG:EN
to_inf	:: INF TO/inf PF:TO/inf LF:TO/inf -SPEC:v -VAL !COMP:* !PROBE:V ?ARG adjoinable

towards	:: PF:towards LF:towards P TAIL:V LANG:EN

tta		:: PF:tta LF:without P COMP:n/MA ADV LANG:FI

tries	:: try-#T/fin#[-s] LANG:EN
try-	:: PF:try LF:try V SPEC:D !COMP:TO/inf !COMP:-ARG LANG:EN SEM:internal 

virtaamalla	:: virta-#MA/lla LANG:FI
virtaa	:: virta-#T/fin#[-V] LANG:FI
virta-	:: PF:virtaa LF:flow V COMP:P SPEC:D -COMP:D LANG:FI

voluto	:: volu-#v#prtcpl LANG:IT
vuole	:: volu-#v#T/fin#[-e] LANG:IT
volu-	:: V PF:volu -SPEC:* SEM:internal LF:want !COMP:*

wants	:: want-#v#T/fin#[-s] LANG:EN
want-	:: PF:want LF:want V CLASS:TR -COMP:V COMP:TO/inf LANG:EN

which	:: PF:which LF:which D OP:WH LANG:EN

who		:: who-#D#wh#sg#3p#def#hum LANG:EN
who-   	:: PF:who LF:who N PHI_N LANG:EN

yrittaa	:: yritta-#T/fin#[-V] LANG:FI
yritta- :: PF:yritta LF:try V SPEC:D !COMP:A/inf !COMP:-ARG LANG:EN SEM:internal 

# PRONOUNS
# Finnish
mina	:: mina-#D#nom#sg#1p#def#hum
mina- 	:: PF:mina LF:I N PHI_N LANG:FI 
sina	:: sina-#D#nom#sg#2p#def#hum
sina-	:: PF:sina  LF:you N PHI_N LANG:FI
han		:: han-#D#nom#sg#3p#def#hum
han-	:: PF:han LF:s/he N PHI_N LANG:FI
me		:: me-#D#nom#pl#1p#def#hum
me- 	:: PF:me LF:we N PHI_N LANG:FI
te		:: te-#D#nom#pl#2p#def#hum
te- 	:: PF:te LF:you N PHI_N LANG:FI
he_FI	:: he-#D#nom#pl#3p#def#hum
heidan	:: he-#D#pl#3p#def#hum#[-n_gen]
he- 	:: PF:he LF:they N PHI_N LANG:FI
se		:: se-#nom#sg#3p#def LANG:FI
se-		:: PF:se LF:it/that D LANG:FI

# English
I		:: I-#D#sg#1p#def#hum#n
I- 		:: PF:I LF:I N PHI_N LANG:EN 
you		:: you-#D#sg#2p#def#hum#n
you-	:: PF:you LF:you N PHI_N LANG:EN
he		:: he-#D#sg#3p#def#hum#m
he-		:: PF:he LF:he N PHI_N LANG:EN
she		:: she-#D#sg#3p#def#hum#f
she-	:: PF:she LF:she N PHI_N LANG:EN
we		:: we-#D#pl#1p#def#hum#n
we- 	:: PF:we LF:we N PHI_N LANG:EN
you_pl	:: you_pl-#D#pl#2p#def#hum#n
you_pl- :: PF:you_pl LF:you_pl N PHI LANG:EN
they	:: they-#D#pl#3p#def#hum#n
they- 	:: PF:they LF:they N PHI_N LANG:EN
it		:: it-#D#sg#3p#def#n LANG:EN
it-		:: PF:it LF:it/that D LANG:EN

# Italian
io		:: io-#D#sg#1p#def#hum#n
io-		:: PF:io LF:I N PHI_N LANG:IT 
tu		:: tu-#D#sg#2p#def#hum#n
tu- 	:: PF:tu LF:you N PHI_N LANG:IT
lui 	:: lui-#D#sg#3p#def#hum#m
lui-  	:: PF:lui LF:he N PHI_N LANG:IT
lei 	:: lei-#D#sg#3p#def#hum#f
lei-	:: PF:lei LF:she N PHI_N LANG:IT
noi		:: noi-#D#pl#1p#def#hum#n
noi-	:: PF:noi LF:we N PHI_N LANG:IT
voi		:: voi-#D#pl#2p#def#hum#n
voi-	:: PF:voi LF:you_pl N PHI_N LANG:IT
loro	:: loro-#D#pl#3p#def#n LANG:EN
loro-	:: PF:loro LF:they N PHI_N LANG:IT

# Italian clitics
mi		:: mi-#D#sg#1p#def#hum#m#cl#acc
mi-		:: PF:mi(cl) LF:me N PHI_N CL LANG:IT
la		:: la-#D#sg#3p#def#hum#f#cl#acc
la-		:: PF:la(cl) LF:her N PHI_N CL LANG:IT
lo		:: lo-#D#sg#3p#def#hum#m#cl#acc
lo-		:: PF:lo(cl) LF:him N PHI_N CL LANG:IT
si		:: si-#D#3p#def#cl#nom
si-		:: PF:si(cl) LF:3sg N PHI_N CAL:CL LANG:IT
gli		:: lo-#D#sg#3p#def#hum#m#P#cl#dat
gli		:: lo-#D#sg#3p#def#hum#m#P#cl#dat
ci		:: ci-#D#sg#3p#def#hum#m#cl#dat
ci-		:: PF:ci LF:there N PHI_N LANG:IT

# AGREEMENT (PHI) SUFFIXES
# Finnish finite agreement
[-n]	::	- PHI PHI:NUM:SG PHI:PER:1 PHI:DET:DEF PHI:HUM:HUM LANG:FI
[-t]	::	- PHI PHI:NUM:SG PHI:PER:2 PHI:DET:DEF PHI:HUM:HUM LANG:FI
[-V]	::	- PHI PHI:NUM:SG PHI:PER:3 LANG:FI
[-mme]	::	- PHI PHI:NUM:PL PHI:PER:1 PHI:DET:DEF PHI:HUM:HUM LANG:FI
[-tte]	::	- PHI PHI:NUM:PL PHI:PER:2 PHI:DET:DEF PHI:HUM:HUM LANG:FI
[-vat]	::	- PHI PHI:NUM:PL PHI:PER:3 LANG:FI
[-0]	::	- -VAL -ARG

# Finnish infinitival agreement (Px)
[-ni]	::	- PHI PHI:NUM:SG PHI:PER:1 PHI:DET:DEF PHI:HUM:HUM LANG:FI
[-si]	::	- PHI PHI:NUM:SG PHI:PER:2 PHI:DET:DEF PHI:HUM:HUM LANG:FI
[-nsa]	:: 	- PHI PHI:PER:3 LANG:FI
[-an]	:: 	- PHI PHI:PER:3 LANG:FI
[-mme]	::	- PHI:NUM:PL PHI:PER:1 PHI:DET:DEF PHI:HUM:HUM LANG:FI
[-nne]	::	- PHI:NUM:PL PHI:PER:2 PHI:DET:DEF PHI:HUM:HUM LANG:FI

# English
[-s]	::	- PHI PHI:NUM:SG PHI:PER:3 PHI:GEN:M PHI:GEN:F LANG:EN
[-0]	::  - PHI PHI:NUM:PL PHI:NUM:SG PHI:PER:1 PHI:PER:2 PHI:PER:3 PHI:DET:DEF PHI:GEN:N LANG:EN

# Italian
[-o]	::	- PHI PHI:NUM:SG PHI:PER:1 PHI:DET:DEF PHI:HUM:HUM LANG:IT
[-i]	::	- PHI PHI:NUM:SG PHI:PER:2 PHI:DET:DEF PHI:HUM:HUM LANG:IT
[-a]	::	- PHI PHI:NUM:SG PHI:PER:3 PHI:DET:DEF LANG:IT
[-e]	::	- PHI PHI:NUM:SG PHI:PER:3 PHI:DET:DEF LANG:IT
[-iamo]	::	- PHI PHI:NUM:PL PHI:PER:1 PHI:DET:DEF PHI:HUM:HUM LANG:IT
[-te]	::	- PHI PHI:NUM:PL PHI:PER:2 PHI:DET:DEF PHI:HUM:HUM LANG:IT
[-no]	::	- PHI PHI:NUM:PL PHI:PER:3 PHI:DET:DEF LANG:IT

# CASE SUFFIXES
# Finnish
[-n_acc]	:: - TAIL:ASP TAIL:PHI TAIL:*POL:NEG adjoinable LANG:FI
[-t_acc]	:: - TAIL:ASP TAIL:*POL:NEG adjoinable LANG:FI
[-0_acc]	:: - TAIL:ASP TAIL:*POL:NEG TAIL:VAL,-PHI adjoinable LANG:FI
[-a_par]   	:: - TAIL:ARG,-VAL adjoinable LANG:FI
[-n_gen]		:: - TAIL:INF,!COMP:* -adjoinable LANG:FI
[-nom]		:: - TAIL:FIN,!COMP:*,VAL adjoinable LANG:FI

# ARTIFICIAL LEXICAL ITEMS
a'	:: a PF:a LF:A LANG:X
b' 	:: b PF:b LF:B LANG:X
c'	:: c PF:c LF:C LANG:X
d'	:: d PF:d LF:D LANG:
a''	:: x'#y'#z'
x'	:: x PF:x LF:X LANG:X
y'	:: y PF:y LF:Y LANG:X
z'	:: z PF:z LF:Z LANG:X	